臺灣板橋地方法院刑事判決　　　　　　 96年度簡上字第422號
上　訴　人　乙○○○○
即　被　告
　　　　　　　　　　　樓
上列上訴人因竊盜案件，不服本院九十六年度簡字第一八○八號
中華民國九十六年三月二十八日第一審判決（聲請簡易案號：九
十六年度偵字第四三八四號），提起上訴，本院管轄之第二審合
議庭判決如下：
    主  文
原判決撤銷。
乙○○○○竊盜，處拘役貳拾日，減為拘役壹拾日，如易科罰金
，以新臺幣壹仟元折算壹日；又竊盜，處拘役貳拾日，減為拘役
壹拾日，如易科罰金，以新臺幣壹仟元折算壹日，應執行拘役拾
伍日，如易科罰金，以新臺幣壹仟元折算壹日。
    事  實
一、乙○○○○有爬山健身之習慣，於民國九十六年二月三日六
    時三十分許，爬山經過臺北縣中和市中興公園，見中興公園
    內中和市公所所有，由甲○○保管栽種之櫻花樹，竟萌生意
    圖為自己不法所有之竊盜犯意，徒手拔取栽種之櫻花樹數株
    ，得手後帶回位於臺北縣中和市○○路○段三四巷五七弄十
    五號家中，栽種於庭院內。又於同年月七日上午六、七時許
    ，以相同方式竊取中興公園內櫻花樹數株，得手後帶回家中
    栽種，一共竊取櫻花樹十株，嗣後於同年月九日經不明人士
    向臺北縣政府警察局中和分局南勢派出所檢舉，警方會同中
    和市公所人員循線查獲。
二、案經臺北縣政府警察局中和分局報告臺灣板橋地方法院檢察
    署偵查起訴。
    理  由
一、訊據上訴人即被告乙○○○○固坦承於上揭時地拿取臺北縣
    中和市公所中興公園內之櫻花樹回家栽種，惟矢口否認竊盜
    犯行，辯稱伊是去爬山經過中興公園，看到枯死樹枝，想要
    帶回家讓川七攀附在上面往上長，是撿來的，不是竊盜，總
    共分二次拿回來，間隔三、四天，伊在警詢中是因為警察要
    伊這麼說，而在偵查中自白，是因為心情不好所以才坦承竊
    取云云。經查：被告於警詢、偵查中坦承竊取臺北縣中和市
    中興公園內櫻花樹數株回家栽種，且警方至被告住處查訪，
    確實查獲中和市公所失竊之櫻花樹，此經中和市公所建設課
    綠化組班長甲○○於警詢中指述明確，復有搜索扣押筆錄、
    現場照片、贓物認領保管單在卷可證。被告嗣後辯稱是警察
    叫伊坦承竊盜，在偵查中因為心情不好而承認竊盜云云。查
    ，警員吳萬成於本院具結證稱：接到不明人士檢舉說被告在
    中興公園內連續數天竊取櫻花樹帶回自家種植，詢問檢舉人
    被告之詳細住址後，通知中和市公所人員會同前往被告住處
    尋訪，經被告同意後進入被告住處內，發現好幾株櫻花樹，
    分別在盆栽內及地上，市公所確認係他們所栽種，被告說是
    在中興公園內拔的，不是倒在路旁，製作筆錄之時並無對被
    告有強暴、脅迫等不正方式取供等語。是被告於警詢、偵查
    中自白，確實出於任意性。又被告於本院審理中辯稱是撿枯
    死的樹枝回家讓川七攀爬云云。然而，果是枯死樹枝，被告
    何以取回家中並栽種至盆栽內？又枯死樹枝已對土壤無定著
    力，如何要讓川七爬附？苟要讓川七等植物攀爬，何以將櫻
    花樹部分栽種在盆栽內，部分栽種在地上，被告辯稱之詞，
    破綻連連，均無法採信，其竊盜犯行堪以認定。
二、核被告乙○○○○所為，係刑法第三百二十條第一項竊盜罪
    。被告先後二次所為，犯意互殊、行為不同，應分論併罰。
    另中華民國九十六年罪犯減刑條例業已制定，於九十六年七
    月四日公布，同年月十六日生效施行，查本件被告前揭犯罪
    時間在九十六年四月二十四日以前，合於減刑條件，應依中
    華民國九十六年罪犯減刑條例第二條第一項第三款，減其刑
    期二分之一。原審認被告所犯罪證明確，依法論罪科刑，固
    非無見。惟原審誤認被告係以一次竊盜行為竊取全數之櫻花
    樹，容有誤會，業如前述；且於上開減刑條例制定後，未及
    審酌適用該條例規定予以減刑，均有未洽。被告之上訴意旨
    辯稱並無竊盜犯行，固無足採，惟原審判決既有上述可議之
    處，自應由本院合議庭予以撤銷改判。爰審酌被告素行尚可
    ，所竊取財物之價值約新臺幣（下同）二萬元、兼衡其犯罪
    手段、犯罪後猶否認之態度等一切情狀，量處如主文所示之
    刑，且依中華民國九十六年罪犯減刑條例第二條第一項第三
    款之規定，減其刑期二分之一，並定其應執行之刑，復諭知
    易科罰金之折算標準。
三、本件雖由被告提出上訴，然因原審判決適用法條不當而撤銷
    原判決，不受刑事訴訟法第三百七十條前段之拘束，附此敘
    明。
據上論斷，應依刑事訴訟法第四百五十五條之一第一項、第三項
、第三百六十九第一項前段、第三百六十四條、第二百九十九條
第一項前段，刑法第三百二十條第一項、第五十一條第六款、第
四十一條第一項前段，刑法施行法第一條之一，中華民國九十六
年罪犯減刑條例第二條第一項第三款、第七條，判決如主文。
本案經檢察官黃佳權到庭執行職務。
中　　華　　民　　國　　96　　年　　8 　　月　　9　　日
                  刑事第九庭    審判長法　官  潘翠雪
                                      法　官  王士珮
                                      法　官  絲鈺雲
以上正本證明與原本無異
本件不得上訴
                                      書記官  蔡美如
中　　華　　民　　國　　96　　年　　8 　　月　　10　　日
附錄本案論罪科刑法條全文：
刑法第三百二十條
意圖為自己或第三人不法之所有，而竊取他人之動產者，為竊盜
罪，處五年以下有期徒刑、拘役或五百元以下罰金。
意圖為自己或第三人不法之利益，而竊佔他人之不動產者，依前
項之規定處斷。
前二項之未遂犯罰之。
